【裁判字號】    95,易,30
【裁判日期】    950630
【裁判案由】    竊盜
【裁判全文】
臺灣臺東地方法院刑事判決                95年度易字第30號
公  訴  人  臺灣臺東地方法院檢察署檢察官
被      告  丙○○
                    巷20號
上列被告因竊盜案件，經檢察官提起公訴（95年度偵字第298號）
，本院判決如下：
    主  文
丙○○攜帶兇器竊盜，累犯，處有期徒刑玖月。扣案之鐵鑽壹支
沒收之。
    事  實
一、丙○○前於民國94 年間因贓物案件，經本院判處有期徒刑3
    月確定，於94年12月15日縮刑期滿執行完畢，猶不知悔改，
    復意圖為自己不法之所有，於95年1月9日上午8 時許，在位
    於臺東縣臺東市○○路○段101巷137之1號空軍志航基地之空
    置營舍（下稱志航營舍），持其所有客觀上可作為兇器使用
    之鐵鑽1支，拆卸該營舍所有，價值約新臺幣4 千元之鋁窗1
    組而竊取得手。嗣經警據報當場查獲，並扣得前開鐵鑽。
二、案經臺東縣政府警察局臺東分局報告臺灣臺東地方法院檢察
    署檢察官偵查起訴。
    理  由
一、訊之被告丙○○固坦承於上揭時地竊取志航營舍所有之鋁窗
    1 組得手之事實，惟矢口否認有何攜帶兇器竊盜犯行，辯稱
    ：該支鐵鑽是伊平日為了便於拾荒使用，故放置在伊騎乘的
    機車後方拖車置物箱內備用，案發當日伊並未將之取出使用
    ，鋁窗是因該營舍年久失修，水泥剝落而鬆脫，故伊用徒手
    就推下來了云云。經查：證人即當日據報前往現場查獲被告
    之臺東縣警察局臺東分局富岡派山所警員邱文孝於本院審理
    中具結證稱：當日伊是第一個到現場的警員，當場看到被告
    手上拿著扣案的鐵鑽，現場鋁窗有被撬的痕跡，且有1 組鋁
    窗已被拆下來，當時伊就先把鐵鑽放在被告停放現場的機車
    上，本來要將被告與機車一起帶回警局，但為了戒護被告，
    故伊先帶被告回派出所，機車及鐵鑽留在現場，稍後再由同
    仁乙○○警員帶被告回現場取走（見本院卷第54頁審理筆錄
    ），核與證人即當日帶被告返回現場之富岡派出所員警乙○
    ○亦證稱：伊當天早上上班時被告就已經在派出所了，因被
    告騎乘的機車還在現場，故伊帶被告回去現場，被告有告訴
    伊是用1 支鐵鑽把鋁窗拆下來，伊就在被告機車後方拖車置
    物箱內查到那支鐵鑽，該處的鋁窗一定要用工具才能拆下來
    ，徒手沒有辦法（見本院卷第48、49頁審理筆錄）等語相符
    ，並經證人即志航營舍營產管理人丁○○於本院審理中證稱
    ：案發地點係空置營舍，在案發之前建築物的狀況是良好的
    ，鋁窗框不可能脫落，本案遭竊的鋁窗價值約4 千元等語明
    確（見本院卷第52頁審理筆錄），且被告前於警詢、偵訊中
    均已坦承係使用扣案鐵鑽拆卸竊取本案鋁窗無訛（見臺東縣
    警察局臺東分局信警偵字第09500000109號警卷第2頁調查筆
    錄、95年度偵字第298號偵卷第17 頁訊問筆錄），復有刑案
    現場照片3幀及贓物認領保管單1紙附卷，及扣案被告所有供
    本件犯罪所用之鐵鑽1 支可佐，足見被告前揭辯解，顯屬事
    後卸責之詞，不足採信，事證明確，其犯行堪以認定，應依
    法論科。
二、按刑法第321條第1 項第3款之攜帶兇器竊盜罪，係以行為人
    攜帶兇器竊盜為其加重條件，此所謂兇器，其種類並無限制
    ，凡客觀上足對人之生命、身體、安全構成威脅，具有危險
    性之兇器均屬之，且祇須行竊時攜帶此種具有危險性之兇器
    為已足，並不以攜帶之初有行兇之意圖為必要，最高法院79
    年台上字第5253號判例可資參照。查被告所有供本件犯罪之
    鐵鑽1 支為金屬所製，前端已被磨尖，經本院當庭勘驗無訛
    （見本院卷第56頁審理筆錄），顯足以對人之生命、身體、
    安全構成威脅，自屬兇器無疑。是核被告所為，係犯刑法第
    321 條第1項第3款攜帶兇器竊盜罪。其前於94年間因贓物案
    件，經本院判處有期徒刑3 月確定，於94年12月15日縮刑期
    滿執行完畢，有臺灣高等法院被告前案紀錄表可佐，其於 5
    年內再犯本件有期徒刑以上之罪，為累犯，應依刑法第47條
    規定加重其刑。爰審酌被告為圖小利，持兇器拆卸鋁窗竊盜
    ，且犯後猶避重就輕，試圖卸責，惟衡其所竊得之財物價值
    非鉅，犯案地點係無人居住之空置營舍，犯罪情節尚非甚重
    ，公訴人請求判處有期徒刑1 年略嫌過重等一切情狀，量處
    如主文所示之刑。扣案之鐵鑽1 支為被告所有供本件犯罪所
    用之物，據其陳明在卷，應依刑法第38條第1項第2款宣告沒
    收。至公訴人固另以被告無固定工作，復有多次財產犯罪前
    科，顯因遊蕩、懶惰成習而犯罪，依刑法第90條規定請求於
    刑之執行完畢後令入勞動場所強制工作1 年，惟查本件被告
    雖有贓物、竊盜等財產犯罪前科，惟其犯罪時間各為78年、
    80年、93年、94年間，有前揭前案紀錄表可稽，是其上揭犯
    罪時間相距非近，尚難遽認被告有習慣性犯罪之情形，亦乏
    其他積極證據足認被告因遊蕩、懶惰成習而犯罪，是本院認
    科以如主文所示之刑已屬適當，爰不諭知於刑之執行前，令
    入勞動場所強制工作，附此敘明。
據上論斷，應依刑事訴訟法第299條第1 項前段，刑法第321條第
1項第3款、第47條、第38條第1項第2款，判決如主文。
本案經檢察甲○○到庭執行職務
中    華    民    國    95    年    6     月    30    日
                  刑事第三庭    審判長法  官  黃建都
                                      法  官  陳君鳳
                                      法  官  黃珮茹
以上正本證明與原本無異。
如不服本判決，應於判決送達後10日內向本院提出上訴狀（須附
繕本）。「切勿逕送上級法院」
                                      書記官  徐源坤
中    華    民    國    95    年    6     月    30    日
附錄論罪法條：
中華民國刑法第321條第1項第3款
犯竊盜罪而有左列情形之一者，處六月以上、五年以下有期徒刑
：
三  攜帶兇器而犯之者。
中華民國刑法第47條
（累犯）
受徒刑之執行完畢，或一部之執行而赦免後，五年以內故意再犯
有期徒刑以上之罪者，為累犯，加重本刑至二分之一。
第 98 條第 2 項關於因強制工作而免其刑之執行者，於受強制工
作處分之執行完畢或一部之執行而免除後，五年以內故意再犯有
期徒刑以上之罪者，以累犯論。
中華民國刑法第38條第1項第2款
（沒收物）
下列之物沒收之：
一、違禁物。
二、供犯罪所用或犯罪預備之物。
三、因犯罪所生或所得之物。
前項第 1 款之物，不問屬於犯罪行為人與否，沒收之。
第 1 項第 2 款、第 3 款之物，以屬於犯罪行為人者為限，得沒
收之。但有特別規定者，依其規定。


司法院資訊處製作；財團法人民間司法改革基金會備份。
